# 同一控制合并

提问人：280842661 时间：2021-12-03 13:13:28
陈版主，请教一个问题，同一控制下企业合并，合并方确认初始投资资本公积不足，冲减未分配利润，在合并报表层面，需要将冲减未分配利润再恢复成冲减资本公积吗？因为被合并方是亏损状态，资本公积恢复被合并方留存收益产生了资本公积。

回答人：chenyiwei
如果合并报表层面有足够多的资本公积（资本溢价或股本溢价）可供冲减的，则合并报表层面应恢复为冲减资本公积。